# 生产设备维修费由管理费用改按计入制造费用，调整前期是否按会计差错处理

提问人：7847748 时间：2021-11-07 23:33:06
您好，陈老师：财政部会计司发布 2021 年第五批企业会计准则实施问答明确：
企业应当根据《企业会计准则第 1 号——存货》（财会〔 2006 〕 3 号）、《企业会计准则第 4 号——固定资产》（财会〔 2006 〕 3 号）等有关规定进行会计处理。因此，不符合固定资产资本化后续支出条件的固定资产日常修理费用，在发生时应当按照受益对象计入当期损益或计入相关资产的成本。与存货的生产和加工相关的固定资产日常修理费用按照存货成本确定原则进行处理，行政管理部门、企业专设的销售机构等发生的固定资产日常修理费用按照功能分类计入管理费用或销售费用。
请问陈老师，IPO申报过程中,公司报告期前期生产设备维修费于管理费用-维修费列报， 1 、是否需要追溯调整报告期前 2 年，全部计入制造费用 2 、前期调整是否要按会计差错处理？@chenyiwei

回答人：chenyiwei
这可以作为一项会计政策变更，建议追溯调整报告期各年度的处理，保持报告期内一致性（除非不切实可行）。